【裁判字號】    90,訴,3674
【裁判日期】    901218
【裁判案由】    清償借款
【裁判全文】
臺灣臺中地方法院民事判決  九十年度訴字第三六七四號
    原      告  甲○○
    被      告  乙○○
                丙○○
右當事人間請求清償借款事件，本院判決如左：
    主      文
被告應連帶給付原告新台幣壹佰壹拾伍萬元，及自民國八十八年四月四日起至清償日
止，按週年利率百分之五計算之利息。
訴訟費用由被告連帶負擔。
本判決於原告以新台幣拾捌萬伍仟元為被告供擔保後，得假執行，但被告如於假執
行程序實施前，以新台幣壹佰壹拾伍萬元為原告預供擔保，得免為假執行。
    事      實
甲、原告方面：
一、聲明：
    被告應連帶給付原告新台幣（下同）一百十五萬元，及自民國八十八年四月四日
    起至清償日止，按週年利率百分之五計算之利息，願供擔保，請准宣告假執行。
二、陳述：
    訴外人施春擇於八十八年一月四日，邀同被告為連帶保證人，向原告借用一百十
    五萬元，並約定清償期為八十九年四月三日，利息則未定；詎訴外人於約定清償
    期屆至後，未依約返還，尚積欠原告一百十五萬元，被告則應負連帶給付之責任
    ，屢經催討，均置之不理。為此，爰依消費借貸及連帶保證之法律關係，提起本
    訴求為判決被告應連帶給付如主文第一項所示之本金及法定遲延利息。
三、證據：提出借據及戶籍謄本各一件為證。
乙、被告方面：
一、聲明：
    駁回原告之訴，如受不利判決，願供擔保，請准宣告免假執行。
二、陳述：
    對於原告所主張之事實不爭執，惟以向原告借錢之人為被告之父，雖被告應負連
    帶保證之責任，但被告沒有能力清償。
    理      由
一、原告主張訴外人施春擇於八十八年一月四日，邀被告為連帶保證人，向原告借用
    一百十五萬元，並約定應於八十九年四月三日清償，及屆期訴外人未依約返還等
    事實，業據原告提出借據及戶籍謄本各一件為證，復為被告所不爭執，堪信原告
    之主張為真實。
二、按消費借貸者，謂當事人一方移轉金錢或其他代替物之所有權於他方，而約定他
    方以種類、品質、數量相同之物返還之契約，民法第四百七十四條第一項定有明
    文；又給付有確定期限者，債務人自期限屆滿時起，負遲延責任。遲延之債務，
    以支付金錢為標的者，債權人得請求依法定利率計算之遲延利息。但約定利率較
    高者，仍從其約定利率，同法第二百二十九條第一項、第二百三十三條第一項亦
    分別定有明文；另稱保證者，謂當事人約定，一方於他方之債務人不履行債務時
    ，由其代負履行責任之契約，同法第七百三十九條亦有明文；另保證債務之所謂
    連帶，係指保證人與主債務人負同一債務，對於債權人各負全部給付之責任者而
    言，此就民法第二百七十二條第一項規定連帶債務之文義參照觀之甚明；（最高
    法院四十五年台上字第一四二六號判例可資參照）；而連帶債務之債權人，依同
    法第二百七十三條第一項規定，得對於債務人中之一人或數人或其全體，同時或
    先後請求全部或一部之給付。本件訴外人向原告借款既於清償期屆至後，未依約
    清償，自應自期限屆滿時起，負遲延責任；且本件遲延債務係以支付金錢為標的
    ，而原告與訴外人復未約定高於法定利率之利息，並被告為訴外人之連帶保證人
    ；從而，原告依消費借貸及連帶保證契約之法律關係，請求被告連帶給付一百十
    五萬元，及自八十八年四月四日起，至清償日止，按週年利率百分之五計算之利
    息，為有理由，應予准許。
三、兩造陳明願供擔保分別聲請宣告假執行或免為假執行，經核均無不符，爰分別酌
    定相當之擔保金額，併予准許之。
據上論結，本件原告之訴為有理由，依民事訴訟法第八十五條第二項、第三百九十條
第二項、第三百九十二條，判決如主文。
中      華      民      國    九十      年     十二     月     十八     日
                                臺灣臺中地方法院民事第三庭
~B法      官  林源森
右為正本係照原本作成
如對本判決上訴，須於判決送達後二十日內向本院提出上訴狀
中      華      民      國    九十      年     十二     月     十九     日
~B法院書記官


司法院資訊處製作；財團法人民間司法改革基金會備份。
